臺灣新北地方法院板橋簡易庭簡易民事判決
111年度板簡字第1346號
原      告  臺灣中小企業銀行股份有限公司

法定代理人  林謙浩  
訴訟代理人  黃建儒  
被      告  郭冠廷  
上列當事人間清償借款事件，於民國111年7月20日言詞辯論終結
，本院判決如下：
    主      文
被告應給付原告新臺幣壹拾伍萬伍仟貳佰伍拾壹元，及自民國一
百一十一年二月十一日起至清償日止，按年息百分之一點八四五
計算之利息，暨自民國一百一十一年三月十二日起至清償日止，
逾期在六個月以內者，按上開利率百分之十，逾期超過六個月者
，按上開利率百分之二十計算之違約金，違約金最高連續收取期
數為九期。
訴訟費用由被告負擔。
本判決得假執行。
    事實及理由
一、原告起訴主張：
  ㈠被告於民國109年5月13日向原告申請新臺幣（下同）100,000
    元之中期貸款，借款期間自109年5月15日起至112年5月15日
    止，原告於109年5月15日依約撥款後，被告須依「中華郵政
    股份有限公司二年期定期儲金額未達新臺幣500萬元機動利
    率」加年利率1%機動計算利息，並自實際撥款日起，前6個
    月按月付息，自第7個月起依年金法按月攤還本息。另依「
    勞動部對受嚴重特殊傳染性肺炎影響勞工紓困貸款及利息補
    貼作業須知」規定，於109年5月15日至110年5月14日止，利
    率調降至0%計息，期間屆滿後回復依前項約定之利率約定計
    息。
  ㈡被告另於110年6月18日向原告線上申請100,000元之中期貸款
    ，借款期間自110年6月21日起至113年6月21日止，原告於11
    0年6月21日依約撥款後，被告須依「中華郵政股份有限公司
    二年期定期儲金額未達新臺幣500萬元機動利率」加年利率1
    %機動計算利息，並自實際撥款日起，前6個月按月付息，自
    第7個月起依年金法按月攤還本息。另依「勞動部對受嚴重
    特殊傳染性肺炎影響勞工紓困貸款及利息補貼作業須知」規
    定，自撥款日起第一年，依前項約定之利率調降至0%計息，
    期間屆滿後回復依前項約定之利率約定計息。
  ㈢惟被告未依約還款，嗣於111年1月24日與全體債權金融機構
    簽訂前置協商機制協議書，依協議書約定，被告就積欠原告
    156,972元之債務分為74期，以111年2月10日為首期繳款日
    ，每月攤還一期，期間依年息7%計算利息，被告仍未依協議
    內容還款，僅償還至111年2月10日之本金及利息，原告遂依
    前開協議書約定條款第4條約定，將全部借款視為到期，並
    回復依前開契約書約定條款第8條約定「遲延還本或付息時
    ，以本金自到期日起，照應還本金金額，並按遲延利率（按
    原借款利率計付，即依指標利率中華郵政股份有限公司二年
    期定期儲金額未達新臺幣500萬元機動利率加計1%(現為1.84
    5%)計算遲延期間之遲延利息，另自逾期日起算六個月（含
    ）以内者，按遲延利率之10%，超過六個月者另就超過部分
    ，按遲延利率之20%按期計收違約金，每次違約狀態最高連
    續收取期數為九期。」請求加計算遲延利息及違約金。目前
    原告仍欠有本金155,251元及如訴之聲明第一項所示之利息
    、違約金，未受清償。為此，爰依消費借貸之法律關係提起
    本訴，並聲明：如主文所示。
二、被告則以：目前有困難，希望能再與原告協商等語置辦，並
    聲明：原告之訴駁回，訴訟費用由原告負擔。
三、原告主張之事實，業據其提出勞工紓困貸款契約、勞動部函
    文、放款利率變動表、前置協商機制協議書及前置協商還款
    債權餘額計算表等件影本為證，復為被告所不爭，雖以無力
    清償等語置辯，惟按有無資力償還，乃係執行問題，不得據
    為不負履行義務之抗辯（最高法院19年上字第1733號判例意
    旨參照），是被告所辯，尚難憑採，堪認原告之主張為真實
    。
四、從而，原告依消費借貸之法律關係，請求被告給付如主文所
    示，為有理由，應予准許。
五、本件係適用簡易訴訟程序所為被告敗訴之判決，應依職權宣
    告假執行。
六、結論：原告之訴為有理由，依民事訴訟法第436條第2項、第
    78條、第389條第1項第3款，判決如主文。
中　　華　　民　　國　　111 　年　　8 　　月　　10　　日
                  臺灣新北地方法院板橋簡易庭
                            法  官  呂安樂
以上為正本係照原本作成。
如不服本判決，應於送達後20日內，向本院提出上訴狀並表明上
訴理由，如於本判決宣示後送達前提起上訴者，應於判決送達後
20日內補提上訴理由書（須附繕本）。
中　　華　　民　　國　　111 　年　　8 　　月　　10　　日
                            書記官  魏賜琪